ACORDAO-COMPLETO-2525936

ACÓRDÃO DE RELAÇÃO

ACÓRDÃO DE RELAÇÃO 1824/2022 ATA 8/2022 - PRIMEIRA CÂMARA

Acórdão 1824/2022-TCU-Primeira Câmara
Considerando que as fiscalizações da Secretaria de Controle Interno da Secretaria Geral da Presidência da República (Ciset) realizadas durante o exercício de 2019, apreciadas conclusivamente, não revelaram a ocorrência de irregularidades que comprometessem a gestão orçamentário-financeira e patrimonial da AGU, sob os aspectos da legalidade, legitimidade, economicidade, eficiência e eficácia, opinando pela regularidade das contas dos responsáveis arrolados neste processo de contas;
Considerando a pertinência das recomendações já dirigidas à AGU por parte da Auditoria Interna;
Considerando que as impropriedades registradas não apresentam peso suficiente para indicar ressalvas nas contas dos responsáveis;
Considerando que as impropriedades registradas podem ser objeto de recomendação, nos termos do art. 2º, III, c/c art. 11, caput, da Resolução TCU 315/2020;
Considerando a devida formalização deste processo de contas, o cumprimento das competências institucionais e a pouca intensidade e natureza das ocorrências apontadas pelo controle interno, sem repercussão significativa na gestão, que sinalizam para o julgamento pela regularidade das contas dos responsáveis, sem ressalvas, dando-lhes quitação plena;
Os Ministros do Tribunal de Contas da União ACORDAM, por unanimidade, com fundamento no art. 1º, inciso I, da Lei 8.443/1992, c/c os arts. 1º, inciso I, e 143, inciso I, alínea "a", do Regimento Interno do TCU, de acordo com os pareceres emitidos nos autos, em:
a)  julgar regulares as contas dos responsáveis André Luiz de Almeida Mendonça (XXX.418.138-XX) , Arthur Cerqueira Valerio (XXX.566.018-XX) , Caio Castelliano de Vasconcelos (XXX.598.934-XX) , Eduardo Alexandre Lang (XXX.186.029-XX) , Leonardo Silva Lima Fernandes (XXX.826.275-XX) , Vinicius Torquetti Domingos Rocha (XXX.957.256-XX) , Vladia Pompeu Silva (XXX.343.053-XX) Adriana Maia Venturini (XXX.570.331-XX) , Adriano Martins de Paiva (XXX.850.663-XX) , Ana Karenina Silva Ramalho Andrade (XXX.557.424-XX) , Avio Kalatzis de Britto (XXX.805.055-XX) , Carlos Eduardo Lacerda Veiga (XXX.332.486-XX) , Claudio Gomes de Oliveira (XXX.418.581-XX) , Danilo Barbosa de Sant Anna (XXX.336.695-XX) , Diogo Palau Flores dos Santos (XXX.351.200-XX) , Eduardo Watanabe (XXX.517.678-XX) , Elmar Luis Kichel (XXX.457.300-XX) , Giordano da Silva Rossetto (XXX.313.258-XX) , Izabel Vinchon Nogueira de Andrade (XXX.690.431-XX) , Junia Cristina Franca Santos Egidio (XXX.305.701-XX) , Karoline Busatto (XXX.619.340-XX) , Márcio Bastos Medeiros (XXX.905.631-XX) , Renato Dantas de Araujo (XXX.740.337-XX) , Renato de Lima França (XXX.557.011-XX) e Rodrigo Matos Roriz (XXX.126.021-XX) , dando-lhes quitação plena, com fundamento nos arts. 16, inciso I, 17 e 23, inciso I, da Lei 8.443/1992, c/c os arts. 207 e 214, inciso I, do Regimento Interno;
b)  encaminhar cópia desta decisão, acompanhada da instrução da unidade técnica, à Advocacia-Geral da União; e
c)  arquivar o presente processo, nos termos do art. 169, inciso III, do Regimento Interno do TCU.
1. Processo TC-Processo 046.730/2020-6 (PRESTAÇÃO DE CONTAS - Exercício: 2019) 
	1.1. Responsáveis: Adriana Maia Venturini (XXX.570.331-XX) ; Adriano Martins de Paiva (XXX.850.663-XX) ; Ana Karenina Silva Ramalho Andrade (XXX.557.424-XX) ; André Luiz de Almeida Mendonça (XXX.418.138-XX) ; Arthur Cerqueira Valerio (XXX.566.018-XX) ; Avio Kalatzis de Britto (XXX.805.055-XX) ; Caio Castelliano de Vasconcelos (XXX.598.934-XX) ; Carlos Eduardo Lacerda Veiga (XXX.332.486-XX) ; Claudio Gomes de Oliveira (XXX.418.581-XX) ; Danilo Barbosa de Sant Anna (XXX.336.695-XX) ; Diogo Palau Flores dos Santos (XXX.351.200-XX) ; Eduardo Alexandre Lang (XXX.186.029-XX) ; Eduardo Watanabe (XXX.517.678-XX) ; Elmar Luis Kichel (XXX.457.300-XX) ; Giordano da Silva Rossetto (XXX.313.258-XX) ; Izabel Vinchon Nogueira de Andrade (XXX.690.431-XX) ; Junia Cristina Franca Santos Egidio (XXX.305.701-XX) ; Karoline Busatto (XXX.619.340-XX) ; Leonardo Silva Lima Fernandes (XXX.826.275-XX) ; Márcio Bastos Medeiros (XXX.905.631-XX) ; Renato Dantas de Araujo (XXX.740.337-XX) ; Renato de Lima França (XXX.557.011-XX) ; Rodrigo Matos Roriz (XXX.126.021-XX) ; Vinicius Torquetti Domingos Rocha (XXX.957.256-XX) ; Vladia Pompeu Silva (XXX.343.053-XX) .
	1.2. Órgão: Advocacia-Geral da União.
	1.3. Relator: Ministro Vital do Rêgo.
	1.4. Representante do Ministério Público: Procurador Júlio Marcelo de Oliveira.
	1.5. Unidade Técnica: Secretaria de Controle Externo da Administração do Estado (SecexAdministração) .
	1.6. Representação legal: não há.
	1.7. Recomendações: recomendar o desenvolvimento de plano com cronograma de implementação de indicadores válidos, relevantes e suficientes para monitorar o atingimento dos objetivos associados ao planejamento estratégico institucional da Advocacia-Geral da União.

Primeira Câmara

Advocacia-Geral da União.

Adriana Maia Venturini (XXX.570.331-XX); Adriano Martins de Paiva (XXX.850.663-XX); Ana Karenina Silva Ramalho Andrade (XXX.557.424-XX); André Luiz de Almeida Mendonça (XXX.418.138-XX); Arthur Cerqueira Valerio (XXX.566.018-XX); Avio Kalatzis de Britto (XXX.805.055-XX); Caio Castelliano de Vasconcelos (XXX.598.934-XX); Carlos Eduardo Lacerda Veiga (XXX.332.486-XX); Claudio Gomes de Oliveira (XXX.418.581-XX); Danilo Barbosa de Sant Anna (XXX.336.695-XX); Diogo Palau Flores dos Santos (XXX.351.200-XX); Eduardo Alexandre Lang (XXX.186.029-XX); Eduardo Watanabe (XXX.517.678-XX); Elmar Luis Kichel (XXX.457.300-XX); Giordano da Silva Rossetto (XXX.313.258-XX); Izabel Vinchon Nogueira de Andrade (XXX.690.431-XX); Junia Cristina Franca Santos Egidio (XXX.305.701-XX); Karoline Busatto (XXX.619.340-XX); Leonardo Silva Lima Fernandes (XXX.826.275-XX); Márcio Bastos Medeiros (XXX.905.631-XX); Renato Dantas de Araujo (XXX.740.337-XX); Renato de Lima França (XXX.557.011-XX); Rodrigo Matos Roriz (XXX.126.021-XX); Vinicius Torquetti Domingos Rocha (XXX.957.256-XX); Vladia Pompeu Silva (XXX.343.053-XX).

VITAL DO RÊGO

não há.

Procurador Júlio Marcelo de Oliveira.

PRESTAÇÃO DE CONTAS (PC)

Secretaria de Controle Externo da Administração do Estado (SecexAdministração).